【裁判字號】    89,交易,614
【裁判日期】    900313
【裁判案由】    過失傷害
【裁判全文】
臺灣臺南地方法院刑事判決                        八十九年度交易字第六一四號
    公  訴  人  臺灣台南地方法院檢察署檢察官
    被      告  甲○○
右列被告因過失傷害案件，經檢察官提起公訴（八十九年度偵字第七二三一號），本
院判決如左：
    主  文
甲○○因過失傷害人，處有期徒刑參月，如易科罰金，以參佰元折算壹日。
    事  實
一、甲○○於民國（下同）八十九年四月二十一日晚間六時三十許，駕駛車牌號碼Ｓ
    四—二八三二號自用小客車，沿台南縣永康市○○○路二六四巷，由南向北方向
    行駛（檢察官誤繕為由西往東方向行駛），途經該路與中山北路三四二巷（檢察
    官誤繕為三四四巷）無號誌之交岔路口時，應注意能注意，汽車行駛時，駕駛人
    應注意車前狀況，並隨時採取必要之安全措施，且行經無號誌交岔路口時，應減
    速慢行，作隨時停車之準備，按其情節又非不能注意，竟疏未注意車前狀況及減
    速慢行，作隨時停車之準備，適有乙○○騎乘車牌號碼ＵＯＱ—三二○號輕型機
    車，沿中山北路三四二巷由西向東方向行駛（檢察官誤繕為三四四號由北往南方
    向行駛），亦疏未注意左方車應讓右方車先行及減速慢行，迨見乙○○騎乘之機
    車，閃煞不及，致甲○○駕駛之Ｓ四─二八三二號自用小客車左前車頭撞擊乙○
    ○騎乘機車右側車身，乙○○受撞後飛彈跌落道路旁之水溝，受有右側腓骨、脛
    骨骨折，併左側脛骨、腓骨骨折等傷害。甲○○駕駛之自用小客車向右偏行，車
    頭衝入道路右側田地，駕駛座及前座之安全氣囊均啟動暴開。
    二、案經乙○○訴由台灣台南地方法院檢察署檢察官偵查起訴。
    理  由
一、訊據被告甲○○對於右揭時地駕車肇事之事實固坦承不諱，惟辯稱：當時天色昏
    暗，且伊之前有停車讓一輛通過，伊沒有注意到告訴人，是因為伊左前方有一棵
    橡膠樹擋到伊的視線云云。惟查，右揭事實，業據告訴人乙○○指述甚詳，並有
    台南縣警察局道路交通事故調查報告表乙紙，及現場照片七幀在卷可憑，告訴人
    受有上揭傷害，亦有卷附財團法人奇美醫院診斷證明書一紙足資佐證。按汽車行
    駛時，駕駛人應注意車前狀況，並隨時採取必要之安全措施，且行經無號誌交岔
    路口時，應減速慢行，作隨時停車之準備，道路交通安全規則第九十三條第一項
    第四款、第九十四條第三項定有明文。經查被告於警訊中供承：「：：因當時我
    未注意左方有來車要直行經過時，突然發現煞車不急（為及之誤繕）而撞上的：
    ：」，且依被告於肇事現場，留有六點六公尺之煞車痕跡，且二車撞擊後，被告
    所駕駛之自用小客車之駕駛座及前座之安全氣囊均啟動暴開，足見兩車撞擊時衝
    力甚巨，被告顯未減速慢行或停車讓其他車輛先行通。次查，依被告所出之現場
    照片，告訴人所行駛之台南縣永康市○○○路三四二巷由西向東方向之車道，雖
    植有樹木，惟與同路二六四巷交岔路口相距約一自用小客車身車距離，其車前視
    線顯未完全受遮蔽，益證本件車禍之發生確因被告未注意車前狀況，並隨時採取
    必要之安全措施，且行經無號誌交岔路口時，亦未減速慢行，作隨時停車之準備
    ，以致肇事，被告之行為，顯有過失。被告所辯，顯係卸責之詞，殊無足採。被
    告於右揭時地駕駛車輛，應注意能注意而不注意上開規定，以致肇事，被告之行
    為自有過失，況本件經送台灣省台南區車輛行車事故鑑定委員會、台灣省車輛行
    車事故覆議鑑定委員會鑑定結果，亦持相同見解，有各該委員會八十九年九月一
    日南鑑字第八九０八六二號、八十九年十二月一日府覆議字第八九一九六五號鑑
    定意見書在卷可稽，益證被告確有過失。雖告訴人乙○○於本件車禍之發生亦有
    疏失，但既由於被告之過失併合而為危害發生之原因，被告之刑責，當不能因此
    相抵而解免，僅可供量刑之斟酌而已。被告過失行為與告訴人等之傷害間復具有
    相當因果關係，事證明確，被告犯行堪以認定。
二、核被告甲○○所為，係犯刑法第二百八十四條第一項前段之過失傷害罪。爰審酌
    被告過失程度之輕重，犯罪所生之危害等一切情狀，處如主文所示之刑，併諭知
    易科罰金之折算標準，以示懲儆。
據上論斷，應依刑事訴訟法第二百九十九條第一項前段、刑法第二百八十四條第一項
前段、第四十一條第一項前段、罰金罰鍰提高標準條例第一條前段、第二條判決如主
文。
中      華      民      國    九十      年      三      月     十三     日
                              臺灣臺南地方法院交通法庭
                                      法  官
如不服本判決應於送達後十日內向本院提出上訴狀
附錄本案論罪科刑法條全文：
刑法第二百八十四條第一項條文。


司法院資訊處製作；財團法人民間司法改革基金會備份。
